【裁判字號】    98,易,736
【裁判日期】    981130
【裁判案由】    竊盜
【裁判全文】
臺灣苗栗地方法院刑事判決               98年度易字第736號
公  訴  人  臺灣苗栗地方法院檢察署檢察官
被      告  乙○○
指定辯護人  本院公設辯護人  甲○○
上列被告因竊盜案件，經檢察官聲請簡易判決處刑（98年度偵字
第3639號），本院認為不得以簡易判決處刑，經本院改用通常程
序，被告於準備程序進行中，就被訴事實為有罪之陳述，再經本
院裁定改用簡式審判程序，茲判決如下：
    主  文
乙○○犯森林法第五十二條第一項第一款之罪，累犯，處有期徒
刑肆月，如易科罰金以新台幣壹仟元折算壹日。併科罰金新台幣
貳萬元，罰金如易服勞役以新台幣壹仟元折算壹日，扣案鐵尺（
長約拾公分）壹支沒收。
    犯  罪  事  實
一、乙○○意圖為自己不法之所有，基於竊盜之犯意，於民國98
    年7 月11日下午15時許，在苗栗縣泰安鄉○○○ ○道攔砂壩上
    方大安溪事業區106 保安林班地內，攜帶客觀上足以傷害人
    之身體，可供兇器使用之鐵尺1 尺（長度約30公分），竊取
    該處國有保安林班地內之牛樟靈芝（竊得之牛樟靈芝約重75
    公克，價值約新臺幣1 萬元）。嗣竊取得手後，乙○○即徒
    步下山，而為警於翌（12）日下午17時許，在苗栗縣泰安鄉
    ○○○ ○道約2 公里處查獲，並扣得乙○○使用之鐵尺1 支、
    牛樟靈芝等物。
二、案經苗栗縣警察局大湖分局報請臺灣苗栗地方法院檢察署檢
    察官偵查後聲請簡易判決處刑。
    理  由
一、本件被告乙○○所犯非死刑、無期徒刑或最輕本刑有期徒刑
    3 年以上之罪，亦非高等法院管轄第一審案件，且於準備程
    序進行中，被告先就被訴事實為有罪之陳述，經告知被告簡
    式審判程序之旨，並聽取檢察官、被告之意見後，本院裁定
    進行簡式審判程序，是本件之證據調查，依刑事訴訟法第
    273 條之2 規定，不受同法第159 條第1 項、第161 條之2
    、第161 條之3 、第163 條之1 及第164 條至第170 條規定
    之限制，合先敘明。
二、認定犯罪事實所憑之證據及其認定之理由（因本件被告業已
    坦承犯行，爰僅載明犯罪證據目錄及出處）：
(一)、被告於警詢、偵訊（偵卷第19頁、20頁、41頁、42頁），及
    本院審理時（本院卷第31頁、36頁）之自白。
(二)、森林暨自然保育警察隊東勢分隊職務報告（偵卷第10頁）。
(三)、證人丙○○之證述（偵卷第22頁）。
(四)、扣押筆錄（偵卷第23頁、24頁、25頁、26頁）。
(五)、起獲贓物及證物照片（偵卷第34頁、35頁）。
(六)、森林暨自然保育警察隊東勢分隊代保管條1 紙（偵卷第36頁
    ）。
(七)、鐵尺1支（長約30公分）。
(八)、被告竊取地點係位於保安林區內，亦有本院電話紀錄表1 紙
    （本院卷第13頁）。
三、適用之法條：
(一)、按森林法第52條第1 項第1 款，就於保安林內，竊取森林主
    、副產物法既有處罰明文，依中央法規標準法第16條前段規
    定：法規對其他法規所規定之同一事項而為特別之規定者，
    應優先適用之特別法優於普通法之原則，應優先於刑法第32
    1 條第1 項加重竊盜罪之適用（最高法院47年台上字第979
    號判決意旨參照）。
(二)、核被告所為係犯森林法第52條第1 項第1 款之罪（聲請簡易
    判決處刑書原記載為刑法第321 條第1 項第3 款，經公訴人
    於審理時當庭更正並予以論告）。
四、刑法有加重之事由：查被告曾因酒醉駕車案件，經臺灣臺中
    地方法院於93年10月19日以93年豐交簡字第392 號判決判處
    有期徒刑4 月確定（確定日期為93年11月15日），甫於94年
    8 月25日因縮刑期滿執行完畢，其於受徒刑之執行完畢後，
    5 年以內故意再犯本件有期徒刑以上之罪者，為累犯，應依
    刑法第47條第1項規定，加重本刑。
五、依刑法第59條酌量減輕其刑之理由：審酌被告係是因先前中
    毒，身體不適，輕信他人言及牛樟靈芝可醫治病症，並非為
    販售圖利，與一般係為自己不法利益而竊取顯有不同，因不
    明利害而罹重典，另考量被告竊取之數量尚微，對於社會危
    害尚難謂鉅，即令處以最低法定刑，仍難免有情輕法重情形
    ，衡情尚堪憫恕，如未予酌減，量刑顯嫌過重而違刑罰得中
    之妥適性，亦使罪刑難謂相當，爰依刑法第59條規定，減輕
    其刑。並與被告構成累犯部分，先加後減之。
六、科刑時就刑法第57條規定事項所審酌之情形：爰審酌被告犯
    罪之動機係為醫治一已之病症、目的、所受之刺激、手段尚
    稱平和、品行、初中畢業之智識程度、所生危害尚輕及犯罪
    後已坦承犯行，犯罪後態度尚稱良好等一切情狀，量處如主
    文所示之刑，並就有期徒刑部分諭知易科罰金之折算標準，
    併科罰金部分諭知易服勞役之折算標準，以資懲儆。
七、被告犯罪所用之該支鐵尺（長約30公分），係被告所有，業
    據被告供明在卷（本院卷第37頁），爰依刑法第38條第1 項
    第2 款規定，宣告沒收。
七、據上論斷：應依刑事訴訟法第273 條之1 第1 項、第299 條
    第1 項前段，森林法第52條第1 項第1 款，刑法第11條、第
    59 條 、第47條第1 項、第41條第1 項前段、第42條第3 項
    、第38條第1 項第2 款，判決如主文。
本案經檢察官陳怡龍到庭執行職務。
中    華    民    國    98    年    11    月    30    日
                  刑事第一庭    法  官  林信旭
以上正本證明與原本無異。
如不服本判決應於收受判決後10日內向本院提出上訴書狀，並應
應敘述具體理由。其未敘述上訴理由者，應於上訴期間屆滿後20
日內向本院補提理由書( 均須按他造當事人之人數附繕本) 「切
勿逕送上級法院」。告訴人或被害人如對本判決不服者，應具備
理由請求檢察官上訴，其上訴期間之計算係以檢察官收受判決正
本之日期為準。
                                書記官  黃雅琦
中    華    民    國    98    年    11    月    30    日


司法院資訊處製作；財團法人民間司法改革基金會備份。
